臺灣苗栗地方法院刑事判決
110年度交簡上字第13號
上  訴  人  臺灣苗栗地方檢察署檢察官
被      告  黃成友



上列被告因過失傷害案件，本院民國110年3月31日110 年度苗交
簡字第74號第一審簡易判決（檢察官聲請簡易判決處刑案號：11
0 年度偵字第48號），經檢察官提起上訴，本院管轄之第二審合
議庭判決如下：
    主      文
上訴駁回。
    事實及理由
一、本案經本院審理結果，認第一審判決認事用法及量刑均無不
    當，應予維持，並引用第一審判決書及檢察官聲請簡易判決
    處刑書記載之事實、證據及理由（如附件）。
二、本件上訴意旨略以：對於犯罪事實沒有意見，但是刑法業務
    過失傷害之刑責，業已修正融入第284條其中，賦予法院於
    個案中加重量刑空間，本案被告以駕駛為業，其量刑自應較
    一般過失傷害行為加重，原審量刑僅判處有期徒刑2月，顯
    屬過輕等語。惟查：
  ㈠按法官於有罪判決中，究應如何量處罪刑，為實體法賦予審
    理法官裁量之刑罰權事項，法官行使此項裁量權，自得依據
    個案情節，參諸刑法第57條所定各款犯罪情狀之規定，於該
    法定刑度範圍內，基於合義務性之裁量，量處被告罪刑；又
    刑之量定係事實審法院得自由裁量之事項，若其未有逾越法
    定刑之範圍，且亦非明顯違背正義者，即不得遽指為違法（
    最高法院76年度臺上字第4984號判決意旨可資參照）。次按
    刑罰之量定，固屬法院自由裁量之職權行使，但仍應審酌刑
    法第57條所列各款事由及一切情狀，為酌量輕重之標準，並
    非漫無限制；在同一犯罪事實與情節，如別無其他加重或減
    輕之原因，下級審法院量定之刑，亦無過重或失輕之不當情
    形，則上級審法院對下級審法院之職權行使，原則上應予尊
    重（最高法院85年度臺上字第2446號判決意旨可資參酌）。
  ㈡從而，法律固賦予法官自由裁量權，但此項裁量權之行使，
    並非得以任意或自由為之，仍應受一般法律原則之拘束，必
    須符合法律授權之目的，並受法律秩序之理念、法律感情及
    慣例所規範，法官量刑權雖係受法律拘束之裁量原則，但其
    內涵仍將因各法官之理念、價值觀、法學教育背景之不同而
    異，是以自由裁量之界限仍難有客觀之解答，端賴法官於個
    案審判時，依個案事由加以審酌，若無裁量濫用情事，難謂
    有不當之處。
  ㈢經查，上訴人雖認原審判決過輕，顯有量刑失當之處，惟原
    審量刑已說明其審酌被告警詢時自陳業工、家庭經濟狀況勉
    持之生活狀況、國中畢業之教育程度（見偵卷第8 頁）；告
    訴人吳昱鋐所騎乘且搭載告訴人楊宜庭之機車於發生本案交
    通事故後跌落路旁水田中，經送急診後分別住院4 日、9 日
    ，是被告犯行造成告訴人2 人身體健康法益受損害之程度非
    輕；被告犯罪後於警詢時坦承失控打滑跨越分向限制線駛入
    對向車道之事實，惟尚未與告訴人2 人和解或賠償其等損害
    之態度，並考量被告未注意車前狀況，以致緊急剎車後失控
    打滑跨越分向限制線駛入對向車道，為本案行車事故之肇事
    原因，告訴人吳昱鋐所騎乘且搭載告訴人楊宜庭之機車並無
    肇事因素等一切情狀，量處如主文所示之刑，併諭知易科罰
    金之折算標準等情，是原審量處被告有期徒刑2月，如經易
    科罰金折算後，亦難謂顯不相當，故原審之量刑難認有何裁
    量濫用之情事。從而，原審既已審酌本案一切情狀予以量刑
    ，且其認事用法均無違誤，本院管轄第二審之合議庭原則上
    即應予以尊重。
　㈣綜上，原審依據具體個案予以量刑，於法尚無不合，其量刑
    已屬妥適，且其刑罰裁量權之行使亦無違法不當之處，上訴
    人以原審量刑過輕為由提起上訴，非有理由，應予駁回。
  ㈤被告經合法傳喚，無正當理由未到庭，爰不待其陳述逕行判
    決。
三、據上論斷，應依刑事訴訟法第455 條之1 第1 項、第3 項、
    第371 條、第373 條、第368 條，判決如主文。
本案經檢察官唐先恆聲請以簡易判決處刑及提起上訴，檢察官黃
振倫到庭執行職務。
中　　華　　民　　國　　110 　年　　8 　　月　　26　　日
                  刑事第一庭  審判長法  官  陳茂榮

                                    法  官  高御庭
                                    法  官  許蓓雯
以上正本證明與原本無異。
不得上訴。
                               
中　　華　　民　　國　　110 　年　　8 　　月　　26　　日
　　　　　　　　　　　　　　         書記官　蔡芬芬